# 单项履约义务与兼营的矛盾

提问人：mythdickie 时间：2019-07-30 22:55:58
敬 爱 的 陈 版， 首 先 感 谢 对 上 一 个 帖 子 （http://bbs.esnai.com/thread-5388654-1-1.html
）的讲解，此事我公司也一直认为不应折现，若折现在实务中不好操作，且无法准确预计每次结算开票的时间点，现在 BDO 的 CPA 们也没形成一个统一意见。
另外还想请教一个 EPC 总承包项目核算的问题。
背景：公司从事 EPC 总承包项目，例如按业主要求建造一个特殊工厂，按照新收入准则对单项履约义务的认定，我个人认为 EPC 整个合同应该被认定为一项单项履约义务，虽然也与业主签订补充协议拆分了合同。（因为业主不能从单独一个部分或与其他易于取得的资源一起使用中获取收益，P 部分设备专用程度较高，难以直接出售，且安装是重要的组成部分，只有工程全部完工业主才能生产产品出售获益）项目符合在某一时间段确认收入的条件，与税法结合，这应属于混合销售，应按主营业务建筑类开 9% 发票给业主。但实务中，业主均要求按 EPC分别开不同的税率的发票，那这个应该就得满足税法上兼营的要求，即 EPC 要分开核算，P 得按控制权转移的时间点确认收入，否则就 EPC 均要被从高 13%征税了。那这样得把 3 个承诺认定为 3 项单项履约义务才行，但这个又好像跟会计准则矛盾了。有么有办法可以妥善解决此事？（公司不生产设备）
感谢！

回答人：chenyiwei
根据本案例情况，考虑能否在计量履约进度时，对设备部分采用 “调整投入法” 单独予以考虑（在保持合同整体上构成一个单项履约义务的前提下）。
新收入准则应用指南：
在下列情形下，企业在采用成本法确定履约进度时，可能需要对已发生的成本进行适当的调整：
一是，已发生的成本并未反映企业履行履约义务的进度。例如，因企业生产效率低下等原因而导致的非正常消耗，包括非正常消耗的直接材料、直接人工及制造费用等，不应包括在累计实际发生的成本中，这是因为这些非正常消耗并没有为合同进度做出贡献，但是，企业和客户在订立合同时已经预见会发生这些成本并将其包括在合同价款中的除外。
二是，已发生的成本与企业履行履约义务的进度不成比例。当企业已发生的成本与履约进度不成比例，企业在采用成本法确定履约进度时需要进行适当调整，通常仅以其已发生的成本为限确认收入。对于施工中尚未安装、使用或耗用的商品（本段的商品不包括服务）或材料成本等，当企业在合同开始日就预期将能够满足下列所有条件时，应在采用成本法确定履约进度时不包括这些成本：第一，该商品或材料不可明确区分，即不构成单项履约义务；
第二，客户先取得该商品或材料的控制权，之后才接受与之相关的服务；第三，该商品或材料的成本相对于预计总成本而言是重大的；第四，企业自第三方采购该商品或材料，且未深入参与其设计和制造，对于包含该商品的履约义务而言，企业是主要责任人。
另外参考该应用指南的【例 21 】。
如果本案例中的设备满足上述条件，可以在设备控制权转移时，单独就其成本确认等额的收入，这部分收入单独开具 13% 专用发票，其余部分的收入按建筑施工开票。